【裁判字號】    90,易,1780
【裁判日期】    900813
【裁判案由】    贓物
【裁判全文】
臺灣臺中地方法院刑事判決                          九十年度易字第一七八號
    公  訴  人  臺灣臺中地方法院檢察署檢察官
    被      告  丙○○
右列被告因贓物案件，經檢察官聲請以簡易判決處刑（九十年度偵字第二一０九號）
，本院認不宜依簡易判決處刑，改依通常程序審理，並判決如左：
    主  文
丙○○無罪。
    理  由
一、公訴意旨略以：被告丙○○明知友人乙○○於民國九十年一月五日，在台中縣龍
    井鄉○○村○○街一五九號住處，所寄放鄭立奇所有之健康保險卡及ＯＤ─四五
    ０七號自用小客車行照，係乙○○於九十年一月初，在台中縣清水鎮撬開一部不
    詳車號自用小客車所竊得，竟仍予以寄藏之，嗣於九十年一月十六日十九時許，
    為警持台灣台中地方法院檢察署所核發之搜索票在前開住處查獲，因認被告丙○
    ○涉犯刑法第三百四十九條第二項之寄藏贓物罪嫌。
二、按犯罪事實應依證據認定之，無證據不得推定其犯罪事實；又不能證明被告犯罪
    或其行為不罰者，應諭知無罪之判決，刑事訴訟法第一百五十四條、第三百零一
    條第一項分別定有明文。且認定不利被告之事實，須依積極證據，苟積極證據不
    足為不利於被告事實之認定時，即應為有利被告之認定，最高法院三十年上字第
    八一六號著有判例可憑。另認定犯罪事實所憑之證據，無論其為直接證據或間接
    證據，其為訴訟上之證明時，須於通常一般之人均不至有所懷疑，而得確信其為
    真實之程度者，始得據為有罪之認定，倘其證明尚未達到此一程度，而有合理之
    懷疑存在時，即應為無罪之判決，亦有最高法院七十六年台上字第四九八六號判
    例意旨可資參照。次按刑法第三百四十九條第二項之寄藏贓物，係指受寄他人之
    贓物，為之隱藏者而言（最高法院三十年度非字第五十七號判例參照），是行為
    人自需有積極之受寄及為他人隱藏之行為，倘無上開之積極行為，自難以刑法第
    三百四十九條第二項寄藏贓物罪相繩。
三、公訴意旨認被告丙○○涉犯上開之罪，無非以被告於警、偵訊中之自白及被害人
    丁○○、鄭立奇二人之指述為其依據。訊據被告丙○○固坦承有贓物之認識，然
    堅決否認涉有此一犯行，辯稱：事實欄中為警查獲之證件，係伊友人乙○○拿至
    伊住處後，忘了拿走，並非由伊代為寄藏等語。經查被告於警訊、偵查中，即一
    再為上開之陳述，均未坦認有受寄或代為寄藏之行為，公訴人認被告於警訊及偵
    查中已自白犯罪之事實，尚有誤會。至被害人丁○○、鄭立奇二人於警、偵訊中
    亦僅指述證照及車輛被竊之經過，與本件被告涉犯之刑法第三百四十九條第二項
    寄藏贓物罪並無直接關係，是本件積極證據尚不足為被告有罪之認定；況查獲當
    日，被害人鄭立奇失竊之行照、駕照係在被告房間內之桌上查獲一節，業據證人
    即當日查獲之警員甲○○於本院審理時結證明確，衡諸常情，被告既已知悉上開
    證件係屬贓物，倘其係受託代為寄藏，自無堂而皇之而將上述證件擺放於桌面之
    理，是被告前開辯解堪以採信。此外，復查無其他積極證據足資證明被告確有公
    訴人所指之犯行，被告既無積極之受寄及為他人隱藏贓物之行為，揆諸上揭規定
    與判例要旨，自應為被告無罪之諭知。
據上論斷，應依刑事訴訟法第四百五十二條、第三百零一條第一項前段，判決如主文
。
中      華      民      國    九十      年      八      月     十三     日
                        臺灣臺中地方法院刑事第三庭
                            審判長法  官  唐  光  義
                                  法  官  張  智  雄
                                  法  官  黃  炫  中
右正本證明與原本無異。
如不服本判決，應於判決送達後十日內向本院提出上訴狀，上訴於臺灣高等法院臺中
分院( 須附繕本 )。
                                  書記官
中      華      民      國    九十      年      八      月     十三     日


司法院資訊處製作；財團法人民間司法改革基金會備份。
